臺灣高等法院高雄分院刑事判決　　　　　九十一年度上訴字第八三號
　　上訴人
　　即被告　　　丁○○
　　選任辯護人　康裕成　律師
　　　　　　　　梁智豪
右上訴人因搶奪等案件，不服臺灣高雄地方法院九十年度訴字第二八０六號中華民國
九十年十一月三十日第一審判決（起訴案號：臺灣高雄地方法院檢察署九十年度偵字
第二０六八六號），提起上訴，本院判決如左：
      主      文
上訴駁回。
      事      實
一、丁○○與顏茛諭（另由高雄少年法院審理）共同意圖為自己不法之所有，於民國
    九十年十一月二日七時五分許，在高雄市○鎮區○○路九號前，二人見甲○○獨
    自徒步行走，認有機可乘，乃由顏茛諭騎乘其父親所有車號ＸＯＳ—六五六號重
    型機車後載丁○○（車牌已卸下放置在行李箱內），趁甲○○不及防備之際，由
    丁○○出手搶奪甲○○背於右肩之皮包一個，該皮包內有新台幣（下同）五百元
    、身分證、郵政金融卡、健保卡、會員卡各一張、發票及化妝品等物，二人於得
    手後旋因故摔倒，車牌因此掉落現場。二人另共同基於為自己不法所有之犯意聯
    絡，於同日七時十分許，在高雄市○鎮區○○街十七巷十六號後門，推由丁○○
    在旁把風，顏茛諭持客觀上足以對人生命、身體造成危害之兇器Ｔ型板手一支，
    竊取停放在該地點丙○○所有之車號ＸＧＶ—九五八號重型機車，作為代步工具
    。嗣於同日十時許，在高雄市小港區臨海新村十號，為警依據掉落現場之車牌循
    線查獲。
二、案經高雄市政府警察局前鎮分局移送台灣高雄地方法院檢察署檢察官偵查起訴。
      理      由
一、右開事實，業據上訴人即被告丁○○於警訊、偵查中及原審供承不諱，核與少年
    顏莨諭於警訊供述，被害人周淑貞、丙○○於警訊證述之情節相符，並有贓物認
    領保管收據二紙，搶得物品及竊得機車相片二張附卷可稽。被告於本院審理中雖
    辯稱：我沒有把風，顏莨諭進入巷內偷車，我並不知道云云，無非事後卸責之詞
    ，不足採信，被告之犯行，堪以認定。
二、查Ｔ型板手在客觀上足以對人之生命、身體造成危害，自屬兇器。核被告意圖為
    自己不法之所有，搶奪他人動產之行為，係犯刑法第三百二十五條第一項之搶奪
    罪。又被告攜帶兇器竊盜之行為，係犯同法第三百二十一條第一項第三款之加重
    竊盜罪。又被告與少年顏莨諭間，就前開二犯行，有犯意聯絡及行為分擔，均為
    共同正犯。又被告以上所犯二罪間，犯意各別，罪名互殊，應予分論併罰。
三、原審因而適用刑法第二十八條、第三百二十一條第一項第三款、第三百二十五條
    第一項、第五十一條第五款之規定，並審酌被告犯罪所造成之危害不輕，惟念其
    犯後坦承犯行，已有悔意等一切情狀，就被告搶奪罪部分量處有期徒刑七月；就
    被告加重竊盜罪部分量處有期徒刑六月，並定其應執行刑有期徒刑一年。並認被
    告用以竊取丙○○機車之Ｔ型板手一支，業經同案被告顏茛諭丟棄，為顏茛諭於
    警訊中供述乙確，為免執行困難，不予宣告沒收。經核原判決認事用法並無不合
    ，量刑亦屬適度，被告上訴意旨，或否認犯罪，或指摘原判決量刑過重不當，為
    無理由，應予駁回。
據上論斷，應依刑事訴訟法第三百六十八條，判決如主文。
本案經檢察官邱榮藏到庭執行職務。
中    華    民    國     九十一     年       二       月      二十一    日
                              臺灣高等法院高雄分院刑事第三庭
                                  審判長法官  周賢銳
                 法官  陳中和
                                        法官  謝宏宗
右正本證乙與原本無異。
搶奪罪部分如不服本判決應於收受本判決後十日內向本院提出上訴書狀，其未述上
訴理由者，並得於提起上訴後十日內向本院補提理由書狀（均須按他造當事人之人數
附繕本)「切勿逕送上級法院」。
竊盜罪部分不得上訴。
                                      書記官  王秀娟
中    華    民    國     九十一     年       二       月     二十二     日
附錄：本判決論罪科刑法條：
刑法第三百二十五條第一項：
意圖為自己或第三人不法之所有，而搶奪他人之動產者，處六月以上五年以下有期徒
刑。
刑法第三百二十一條第一項第三款：
犯竊盜罪而有左列情形之一者，處六月以上五年以下有期徒刑：
三、攜帶兇器而犯之者。
                                                                        Ｋ
